臺灣士林地方法院刑事判決　　　　　　　 96年度訴字第957號
公　訴　人　臺灣士林地方法院檢察署檢察官
被　　　告　甲○○
上列被告因違反毒品危害防制條例案件，經檢察官提起公訴（96
年度毒偵字第1936號），被告於本院準備程序中就被訴之事實為
有罪之陳述，經本院合議庭裁定改由受命法官獨任依簡式審判程
序，並判決如下：
    主  文
甲○○施用第一級毒品，處有期徒刑壹年，扣案之第一級毒品海
洛因壹包（不含包裝袋，淨重參點陸陸公克）沒收銷燬。又施用
第二級毒品，處有期徒刑捌月。應執行有期徒刑壹年貳月，扣案
之第一級毒品海洛因壹包（不含包裝袋，淨重參點陸陸公克）沒
收銷燬。
    事  實
一、甲○○前因持有毒品案件，經本院以90年度湖字第171 號判
    決處有期徒刑3 月確定，於民國91年2 月7 日易科罰金執行
    完畢。另因施用毒品案件，先後裁定送觀察、勒戒後，均認
    無繼續施用毒品之傾向，經臺灣士林地方法院檢察署檢察官
    分別以89年度毒偵字第357 號及89年度毒偵字第1327號不起
    訴處分確定。再於91年間因3 犯施用毒品案件，經法院裁定
    令入戒治處所施以強制戒治，嗣於91年12月5 日經法院裁定
    停止戒治，所餘戒治期間付保護管束，於92年7 月7 日保護
    管束期滿執行完畢，其施用毒品案件，經本院於91年9 月5
    日以91年度訴字第189 號判決處有期徒刑8 月確定，又分別
    於92年6 月間，因施用毒品及轉讓毒品案件，經本院於93年
    2 月5 日以92年度易字第665 號判決處有期徒刑1 年5 月及
    93年9 月29日以93年度訴字第107 號判決處有期徒刑1 年3
    月確定；另於同年11月間，因施用毒品案件，經本院於93年
    6 月24日以93年度訴字第186 號判決處有期徒刑10月確定。
    上開4 案件，嗣經本院裁定定應執行刑有期徒刑3 年6 月確
    定，甫於95年11月23日假釋出監，假釋期滿日期為96年11月
    6 日。詎甲○○假釋期間仍不思戒絕毒癮，於假釋期間復基
    於施用第二級毒品安非他命之犯意，於96年6 月14日晚間7
    、8 時，在臺北縣新台五路2 段32號2 樓住處，以將安非他
    命置放於玻璃球吸食器內燒烤，吸食其產生煙霧之方式，施
    用第二級毒品安非他命1 次。俟隔3 、4 小時後，又另行起
    意，基於施用第一級毒品海洛因之犯意，於同上址住處，以
    將海洛因摻水置入香菸內之方式施用第一級毒品海洛因1 次
    。嗣於96年6 月15日下午1 時許，為警在臺北市中山區○○
    ○路、新生北路口查獲，並在其身上扣得其所有之第一級毒
    品海洛因1 包（淨重3.66公克），始悉上情。
二、案經臺北市政府警察局內湖分局報告臺灣臺北地方法院檢察
    署呈請臺灣高等法院檢察署檢察長核令移轉臺灣士林地方法
    院檢察署檢察官偵查起訴。
    理  由
一、被告甲○○於前揭時地分別施用第一、二級毒品之犯行，業
    據被告於本院準備程序及審理時坦承不諱，又被告為警查獲
    當日（即96年6 月15日）為警局所採及尿液，經送臺灣尖端
    先進生技醫藥股份有限公司以酵素免疫分析法初驗後，再以
    氣相層析質譜儀法複驗，證實該尿液呈鴉片類（即施用海洛
    因之代謝物）及安非他命類陽性反應，有該公司於96年6 月
    27日實驗室檢體編號AC11957 號濫用藥物檢驗報告1 紙附卷
    可稽，且為警查扣之疑似毒品白色粉末1 包（淨重3.66公克
    ），經送法務部調查局以氣相層析質譜儀分析法檢驗結果，
    含第一級第6 項毒品海洛因成分，此有法務部調查局96年7
    月22日調科壹字第09623056460 號鑑定書1 紙在卷可按，堪
    認被告坦承施用海洛因及安非他命之自白與事實相符，可以
    採信。再被告上開前因施用毒品案件，經觀察、勒戒及強制
    戒治後付保護管束，於92年7 月7 日保護管束期滿，經本院
    以91年度訴字第189 號判決處有期徒刑8 月確定，又分別因
    施用毒品案件，經本院法院判處罪刑確定等情，有臺灣士林
    地方法院檢察署89年度毒偵字第357 號、89年度毒偵字第13
    27號不起訴處分書、本院91年度訴字第189 號、93年度訴字
    第186 號刑事判決、法務部全國檢察官線上查詢人犯在監所
    最新資料報表、全國施用毒品案件紀錄表各1 份在卷可稽，
    被告於前案強制戒治執行完畢釋放後，5 年以內再犯施用毒
    品罪，經法院判處罪刑確定後，仍未戒除毒癮，再犯本件施
    用毒品之犯行，足可認定，應予依法論科。
二、按海洛因及安非他命分別為毒品危害防制條例第2 條第2 項
    第1 、2 款所規定之第一級及第二級毒品，核被告甲○○所
    為，係犯毒品危害防制條例第10條第1 項之施用第一級毒品
    罪及同條第2 項之施用第二級毒品罪。其施用毒品前後持有
    毒品之低度行為，為施用毒品之高度行為所吸收，均不另論
    罪。又被告所犯施用第一級毒品罪與施用第二級毒品罪，其
    犯意各別，行為互殊，應予分論併罰。爰審酌被告前曾有施
    用毒品之犯行，屢經觀察勒戒及強制戒治之治療程序並經判
    刑、執行後，仍未戒除惡習而繼續施用，足見其深陷毒癮而
    難以自拔，惟施用毒品僅係戕害自身健康，尚未危害他人，
    並考量其生活狀況、智識程度，施用毒品之次數，暨犯罪後
    坦承犯行等一切情狀，分別量處如主文所示之刑，並定其應
    執行之刑。
三、至查獲扣案之第一級毒品海洛因1 包（不含包裝袋，淨重3.
    66公克），屬違禁物，不問屬於犯人與否，應依毒品危害防
    制條例第18條第1 項之規定，沒收銷燬之。
據上論斷，應依刑事訴訟法第273 條之1 第1 項、第299 條第1
項前段，毒品危害防制條例第10條第1 項、第2 項、第18條第1
項前段，刑法第11條前段、第51條第5 款，判決如主文。
本案經檢察官洪三到庭執行職務。
中　　華　　民　　國　　96　　年　　11　　月　　20　　日
　　　　　　　　　刑事第七庭法　官  汪梅芬
以上正本證明與原本無異。
如不服本判決，應於收受送達後10日內向本院提出上訴書狀，其
未敘述上訴之理由者並得於提起上訴後20日內向本院補提理由書
（均須按他造當事人之人數附繕本）。
                            書記官  張馨尹
中　　華　　民　　國　　96　　年　　11　　月　　20　　日
附錄本案論罪科刑法條：
毒品危害防制條例第10條：
施用第一級毒品者，處6 月以上5 年以下有期徒刑。
施用第二級毒品者，處3 年以下有期徒刑。
